hr-HR: Dom i vrt > Rasvjeta > Lampe: Noćne lampe; Radne lampe; Podne lampe; Lampe za čitanje; Stolne lampe
sk-SK: Dom a záhrada > Osvetlenie > Lampy: Nočné lampy; Lampy na písací stôl; Stojacie lampy; Lampy na čítanie; Stolové lampy
el: Σπίτι & κήπος > Φωτισμός > Λαμπτήρες: Λάμπες κομοδίνου; Λάμπες γραφείου; Λάμπες δαπέδου; Λάμπες ανάγνωσης; Επιτραπέζιες λάμπες
de: Heim & Garten > Beleuchtung > Lampen: Nachttischlampen; Schreibtischlampen; Stehlampen; Leselampen; Tischlampen
lt-LT: Namai ir sodas > Apšvietimas > Lempos: Naktinės lempos; Stalinės lempos; Grindų lempos; Skaitymo lempos; Ant stalo statomos lempos
bg-BG: Дом и градина > Осветление > Лампи: Нощни лампи; Настолни лампи; Подови лампи; Лампи за четене; Лампи за маса
tr: Ev ve Bahçe > Aydınlatma > Lambalar: Başucu Lambaları; Masa Lambaları; Zemin Lambaları; Okuma Lambaları; Masa Lambası
sl-SI: Dom in vrt > Razsvetljava > Luči: Nočne luči; Namizne luči; Talne luči; Bralne lučke; Namizne svetilke
cs: Dům a zahrada > Osvětlení > Lampy: Stolní lampy na noční stolek; Stolní lampy; Stojací lampy; Lampy na čtení; Lampičky
hu: Otthon és kert > Világítás > Lámpák: Éjjeli lámpák; Íróasztali lámpák; Állólámpák; Olvasólámpák; Asztali lámpák
pt-PT: Casa e jardim > Iluminação > Candeeiros: Candeeiros de cabeceira; Candeeiros de secretária; Candeeiros de pé; Candeeiros de leitura; Candeeiros de mesa
nl: Huis en tuin > Verlichting > Lampen: Bedlampen; Bureaulampen; Vloerlampen; Leeslampen; Tafellampen
nb: Hjem og hage > Lyssetting > Lamper: Sengelamper; Skrivebordslamper; Gulvlamper; Leselamper; Bordlamper
sv: Hem och trädgård > Belysning > Lampor: Sänglampor; Skrivbordslampor; Golvlampor; Läslampa; Bordslampor
zh-TW: 居家和庭園 > 照明 > 檯燈/立燈: 床頭燈; 書桌檯燈; 落地燈; 閱讀燈; 桌面檯燈
ja: ホーム・ガーデン > 照明 > スタンドライト: ベッドサイドランプ; デスクライト; フロアライト; 卓上電気スタンド; テーブルランプ
es: Casa y jardín > Iluminación > Lámparas móviles: Lámparas de noche; Lámparas de escritorio; Lámparas de pie; Lámparas de lectura; Lámparas de mesa
ro-RO: Casă și grădină > Iluminat > Lămpi: Veioze pentru noptieră; Lămpi de birou; Lampadare; Veioze pentru citit; Lămpi de masă
fi: Koti ja puutarha > Valaistus > Lamput: Lukulamput; Työpöytälamput; Lattialamput; Lukulamput; Pöytälamput
vi: Nhà và vườn > Đèn chiếu sáng > Đèn: Đèn đầu giường; Đèn bàn làm việc; Đèn đặt sàn; Đèn đọc sách; Đèn bàn
ru: Дом и сад > Освещение > Лампы: Прикроватные лампы; Лампы для рабочего стола; Напольные лампы; Лампы для чтения; Настольные лампы
fr: Maison et jardin > Éclairage > Lampes: Lampes de chevet; Lampes de bureau; Lampadaires; Lampes de lecture; Lampe de table
en: Home & Garden > Lighting > Lamps: Bedside Lamps; Desk Lamps; Floor Lamps; Reading Lamps; Table Lamps
it: Casa e giardino > Illuminazione > Lampioni: Lampade da comodino; Lampade da scrivania; Lampade da terra; Lampade da lettura; Lampade da tavolo
ko: 가정/원예 용품 > 조명 > 램프: 협탁 램프; 탁상 램프; 플로어 램프; 독서용 램프; 식탁 램프
zh-CN: 家居与园艺 > 照明设备 > 灯具: 床头灯; 台灯; 落地灯; 阅读灯; 桌灯
pt-BR: Casa e jardim > Iluminação > Luminárias: Luminárias de cabeceira; Luminárias de mesa; Luminárias de piso; Lâmpadas de leitura; Lâmpadas de mesa
pl: Dom i ogród > Oświetlenie > Lampy: Lampki nocne; Lampy biurkowe; Lampy podłogowe; Lampki do czytania; Lampy stołowe
da: Hjem og have > Belysning > Lamper: Sengelamper; Skrivebordslamper; Gulvlamper; Læselamper; Bordlamper
th: บ้านและสวน > ไฟ > โคมไฟ: โคมไฟข้างเตียง; โคมไฟโต๊ะทำงาน; โคมไฟตั้งพื้น; โคมไฟอ่านหนังสือ; โคมไฟตั้งโต๊ะ